臺灣板橋地方法院交通事件裁定　　　　　　　九十一年度交聲字第一二六八號
　　原處分機關　臺北市交通事件裁決所
　　異　議　人　甲○○　男　四十一歲（民國五十年三月二十一日生）
右列受處分人即異議人因違反道路交通管理處罰條例案件，對於臺北市交通事件裁決
所九十一年八月五日所為之處分（原處分案號：北市裁三字第裁二二－Ｑ00000
000號），聲明異議，本院裁定如左：
    主  文
異議駁回。
    理  由
一、異議意旨略以：異議人即受處分人甲○○主張伊於民國九十一年六月十五日零時
    二十一分許，在羅東鎮○○路一五九號前，因酒後身體不適在車上休息，詎有位
    身穿汗衫、短褲模樣之人前來詢問，惟伊當時並未發動引擎，且因未攜帶鑰匙，
    故無法開啟車上冷氣，正欲打電話予友人之際，即遭前來詢問之員警指稱伊酒後
    駕車擦撞前車，致該車警報器作響而舉發，然伊當時並無駕車行為，員警亦未能
    提出伊車確有擦撞到路旁車輛之具體證明，為此請求撤銷原處分云云。
二、按汽車駕駛人飲用酒類或其他類似物後其吐氣所含酒精濃度超過每公升０‧二五
    毫克或血液中酒精濃度超過百分之０‧０五以上者，不得駕車；又汽車駕駛人，
    駕駛汽車經測試檢定酒精濃度超過規定標準者，處新臺幣一萬五千元以上六萬元
    以下罰鍰，並當場禁止其駕駛及吊扣其駕駛執照一年，道路交通安全規則第一百
    十四條第二款、道路交通管理處罰條例第三十五條第一項第一款分別定有明文。
三、查本件受處分人即異議人甲○○於九十一年六月十五日零時二十一分許，駕駛車
    號Ｃ八－二０七號營小客車，於宜蘭縣羅東鎮○○路一五九號前，因酒醉駕駛，
    經測得其酒精濃度達每公升０．四三mg/l，超過標準之違規事實，業經宜蘭縣警
    察局羅東分局公正派出所舉發之情，此有宜蘭縣警察局宜警交字第Ｑ00000
    00號舉發違反道路交通管理事件通知單影本一紙在卷可證。異議人雖具狀並到
    庭以前揭情詞置辯，惟查本件舉發經過，業據本院函詢舉發機關，該機關覆以：
    「交通違規異議人甲○○於九十一年六月十五日零時五分許，在羅東鎮○○路一
    五九號（羅東分局前）因酒醉駕車（酒測值：０．四三mg/l)輕撞路邊停放之自
    小客，未造成該車輛損壞，故本分局處理員警未予製作警訊筆錄，另該遭擦撞之
    車號亦未有記錄」，此有宜蘭縣警察局羅東分局九十一年九月二十四日警羅交字
    第０九００一七八三一號函附卷可證，復經本件舉發警員李坤德陳述其舉發過程
    ，於報告書指陳：「一、於九十一年六月十五日零時五分許在羅東鎮○○路一五
    九號（羅東分局前），本所值班李坤德與所長陳振亮見分局前方停放在路旁之自
    小客發出警報聲並前往察看，發現遭一部要路邊停車之Ｃ八－二０七號計程車輕
    碰所造成，陳李二員見該部計程車尚未熄火，立即向前請該部計程車司機熄火並
    下車，該司機一下車滿身酒味且不斷聲稱他並沒有開車只是要路邊停車而已，警
    方便依照程序請駕駛人甲○○到本所內休息，於零時二十一分許對駕駛人甲○○
    實施酒測，酒測值為０．四三mg/l，超過標準警方依規定予以告發。二、至於被
    輕碰之自小客車並無損壞，楊員未構成公共危險罪警方便依酒醉駕車處理。…」
    等語，是依舉發警員之報告可知，異議人當時確有發動引擎，並為駕車之行為甚
    明，異議人上開所辯顯係卸責之詞，不足採信，因之異議人於酒後擬駕駛汽車欲
    至路邊停車，其後為警舉發時，經警測得其酒精濃度逾法定標準，則其酒後駕車
    之違規事實，至為顯然。從而，原處分機關據以援引上開規定，裁處罰鍰新臺幣
    三萬四千五百元，並吊扣駕駛執照十二個月，並無不當。本件異議為無理由，應
    予駁回。
四、據上論斷，應依道路交通案件處理辦法第十九條，裁定如主文。
中      華      民      國      九十一    年      十    月    三十  日
                                     臺灣板橋地方法院交通法庭
                                          法  官  徐   蘭   萍
右正本證明與原本無異。
如不服本裁定，應於裁定送達後五日內向本院提出抗告狀。
                                          書記官  莊   川   億
中      華      民      國      九十一    年      十    月    三十  日
